【裁判字號】    99,訴,230
【裁判日期】    990517
【裁判案由】    違反毒品危害防制條例
【裁判全文】
臺灣彰化地方法院刑事判決        九十九年度訴字第二三０號
公  訴  人  臺灣彰化地方法院檢察署檢察官
被      告  甲○○
上列被告因違反毒品危害防制條例案件，經檢察官提起公訴（九
十九年度毒偵字第三十七號），本院合議庭裁定由受命法官獨任
進行簡式審判程序，茲判決如下：
    主  文
甲○○施用第一級毒品，累犯，處有期徒刑壹年貳月，扣案沾附
殘留有第二級毒品甲基安非他命之殘渣袋壹個，沒收銷燬之。
    事  實
一、甲○○前因違反麻醉藥品管理條例案件，經臺灣高等法院臺
    中分院以八十七年度上訴字第六○二號判決判處有期徒刑五
    年四月確定，因違反槍砲彈藥刀械管制條例案件，經本院以
    八十六年度訴緝字第九七號判決分別判處有期徒刑四月、五
    月確定，因竊盜案件，經本院以八十七年度少連易字第二一
    號判決判處有期徒刑二年十月確定，上開三案，再經臺灣高
    等法院臺中分院以八十八年度聲字第四四六號裁定合併定其
    應執行之刑為有期徒刑八年六月確定，嗣經送監執行，於民
    國九十四年五月十六日因縮短刑期假釋出監付保護管束，甫
    於九十五年九月十八日因縮刑期滿未經撤銷假釋，而執行完
    畢。另因施用第二級毒品案件，經本院以九十五年度毒聲字
    第六九○號裁定送觀察、勒戒後，認有繼續施用毒品之傾向
    ，再經本院以九十六年度毒聲字第三二○號裁定送強制戒治
    ，於九十七年三月二十一日執行完畢，並經臺灣彰化地方法
    院檢察署檢察官以九十七年度戒毒偵字第二四五、二四六、
    二四七、二四八號為不起訴處分確定。詎甲○○於前開強制
    戒治執行完畢釋放後五年內，仍不知悔改，復基於施用第一
    級毒品海洛因、第二級毒品甲基安非他命之犯意，於九十八
    年十月二十七日十五時許，在其位於彰化縣員林鎮○○路○
    段三一二巷一六０號H11 室居所，以將第一級毒品海洛因粉
    末及第二級毒品甲基安非他命混合後置於玻璃球內，以火燒
    烤吸食所產生煙霧之方式，同時施用第一級毒品海洛因及第
    二級毒品甲基安非他命一次。嗣因警持本院針對甲○○持用
    之0000000000號行動電話核發之通訊監察書對甲
    ○○實施通訊監察後，檢具相當事證向本院聲請核發搜索票
    ，於九十八年十月二十七日晚上十一時四十分許，持該搜索
    票及臺灣彰化地方法院檢察署檢察官核發之拘票，至甲○○
    上開居所執行搜索、拘提，扣得甲○○所有供其上開施用毒
    品所用其上沾附殘留有甲基安非他命之殘渣袋一個，及其所
    有，然與其上開施用毒品均無關之行動電話五支【索尼易立
    信廠牌一支（內裝門號0000000000號門號卡一張
    ）、darshion廠牌行動電話一支（內無門號卡）、innostre
    am廠牌行動電話（GPRS型，內無門號卡）一支、諾基亞廠牌
    行動電話（N97 型，內無裝門號卡）一支、MPEG4 型行動電
    話（SLIM&SLIDE型，內無裝門號卡）一支），並經其同意對
    其採尿送驗，檢驗結果呈嗎啡、甲基安非他命及安非他命陽
    性反應，而查悉上情。
二、案經行政院海岸巡防署海洋巡房總局偵防查緝隊報請臺灣彰
    化地方法院檢察署檢察官偵查起訴。
    理  由
一、按除被告所犯為死刑、無期徒刑、最輕本刑為三年以上有期
    徒刑之罪或高等法院管轄第一審案件者外，於刑事訴訟法第
    二百七十三條第一項程序進行中，被告先就被訴事實為有罪
    之陳述時，審判長得告知被告簡式審判程序之旨，並聽取當
    事人、代理人、辯護人及輔佐人之意見後，裁定進行簡式審
    判程序；除簡式審判程序、簡易程序及第三百七十六條第一
    款、第二款所列之罪之案件外，第一審應行合議審判；刑事
    訴訟法第二百七十三條之一第一項、第二百八十四條之一分
    別定有明文。本件被告甲○○所犯係死刑、無期徒刑、最輕
    本刑為三年以上有期徒刑或高等法院管轄第一審案件以外之
    罪，且於本院行準備程序時就被訴事實為有罪之陳述，經受
    命法官告知簡式審判程序之旨，並聽取公訴人、被告之意見
    後，本院合議庭認無不得或不宜改依簡式審判程序進行之處
    ，經評議結果，裁定改由受命法官獨任行簡式審判程序，合
    先敘明。
二、訊據被告甲○○對於上開時、地，同時施用第一級毒品海洛
    因、第二級毒品甲基安非他命一次之犯行，均坦承不諱，且
    被告經警持前述搜索票及拘票，於九十八年十月二十七日晚
    上十一時四十分許查獲後，同意警方對其採集尿液送驗，檢
    驗結果呈嗎啡、甲基安非他命及安非他命陽性反應，有南投
    縣警察局鑑驗尿液真實姓名對照表、中山醫學大學附設醫院
    檢驗科藥物檢測中心九十八年十月二十九日尿液檢驗報告（
    實驗編號0000000號）各一紙在卷可稽【各見偵卷第
    二十七至二十八頁】，復有被告所有供其上開施用毒品所用
    其上沾附殘留有甲基安非他命之殘渣袋一個扣案可資佐證，
    足徵被告之自白確與事實相符。又被告前因施用第二級毒品
    案件，經本院以九十五年度毒聲字第六九○號裁定送觀察、
    勒戒後，認有繼續施用毒品之傾向，再經本院以九十六年度
    毒聲字第三二○號裁定送強制戒治，於九十七年三月二十一
    日執行完畢，並經臺灣彰化地方法院檢察署檢察官以九十七
    年度戒毒偵字第二四五、二四六、二四七、二四八號為不起
    訴處分確定，此有臺灣彰化地方法院檢察署刑案資料查註紀
    錄表及臺灣高等法院被告前案紀錄表各一份在卷可考。被告
    於九十七年三月二十一日強制戒治執行完畢釋放後，五年內
    再犯本件施用第一級毒品、第二級毒品犯行，依毒品危害防
    制條例第二十三條第二項規定，自應依法論科。本件事證明
    確，被告施用第一級毒品海洛因、第二級毒品甲基安非他命
    之犯行，應堪認定。
三、核被告所為，係犯毒品危害防制條例第十條第一項之施用第
    一級毒品罪、同條第二項之施用第二級毒品罪。被告為施用
    第一級毒品、第二級毒品，而持有各該級毒品，其持有之低
    度行為，應各為施用之高度行為所吸收，均不另論罪。被告
    以一個施用行為，同時施用第一級毒品海洛因及第二級毒品
    甲基安非他命，係一行為同時觸犯二罪名，為想像競合犯，
    應依刑法第五十五條規定，從一重之施用第一級毒品罪處斷
    。又被告前因違反麻醉藥品管理條例案件，經臺灣高等法院
    臺中分院以八十七年度上訴字第六○二號判決判處有期徒刑
    五年四月確定，因違反槍砲彈藥刀械管制條例案件，經本院
    以八十六年度訴緝字第九七號判決分別判處有期徒刑四月、
    五月確定，因竊盜案件，經本院以八十七年度少連易字第二
    一號判決判處有期徒刑二年十月確定，上開三案，再經臺灣
    高等法院臺中分院以八十八年度聲字第四四六號裁定合併定
    其應執行之刑為有期徒刑八年六月確定，嗣經送監執行，於
    九十四年五月十六日因縮短刑期假釋出監付保護管束，甫於
    九十五年九月十八日因縮刑期滿未經撤銷假釋，而執行完畢
    等情，此有臺灣高等法院被告前案紀錄表一份在卷可稽，其
    於受有期徒刑執行完畢後，五年以內故意再犯本件有期徒刑
    以上之罪，為累犯，應依刑法第四十七條第一項規定，加重
    其刑。另查，本案係經警持本院針對被告持用之00000
    00000號行動電話核發之通訊監察書對被告實施通訊監
    察後，檢具相當事證向本院聲請核發搜索票，於九十八年十
    月二十七日晚上十一時四十分許，持該搜索票及臺灣彰化地
    方法院檢察署檢察官核發之拘票，至被告上開居所執行搜索
    、拘提，扣得被告所有供其上開施用毒品所用上沾附有甲基
    安非他命之殘渣袋一個，並經被告同意後，對其採集尿液送
    驗，檢驗結果呈嗎啡、甲基安非他命及安非他命陽性反應而
    查獲被告之事實，業經本院依職權調取本院九十八年度聲搜
    字第二三三一號卷宗核閱屬實，並有該案影卷存卷可參，足
    徵警方於被告自白本件犯行前，即有相當事證對被告發生嫌
    疑，將之列為偵查之對象，即已發覺其犯罪，自與自首要件
    不符，附此敘明。爰審酌被告曾因施用毒品經送觀察、勒戒
    、強制戒治後，仍未能戒斷，再犯本案之罪，顯然未能善體
    國家設置觀察、勒戒、強制戒治機構，協助毒品施用者戒除
    毒癮之良法美意，及其犯罪之動機、目的、生活狀況、品行
    、所生危害，暨犯罪後坦承犯行，態度尚屬良好等一切情狀
    ，量處如主文所示之刑（蒞庭檢察官雖對被告具體求刑有期
    徒刑一年六月，惟本院綜合上揭各情，認對被告處以如主文
    所示之刑，已足收懲儆之效，併此敘明）。至扣案之殘渣袋
    一個，為被告所有供其為本案施用毒品所用，其上沾附殘留
    有第二級毒品甲基安非他命，此據被告於本院審理時供述在
    卷，並有行政院衛生署草屯療養院九十九年三月二十四日草
    療鑑字0000000000號鑑定書在卷可參，因該殘渣
    袋內沾附殘留之第二級毒品甲基安非他命應與該塑膠袋無法
    徹底析離，是該殘渣袋1 個應與所沾附殘留之甲基安非他命
    ，併依毒品危害防制條例第十八條第一項前段規定，沒收銷
    燬之。另扣案如事實欄所述之行動電話五支，雖均為被告所
    有，然均非被告犯本件施用毒品犯行所用之物，此據被告供
    承明確，且查無證據證明該等電話與其本件施用毒品有關，
    是不予宣告沒收，附此敘明。
據上論斷，應依刑事訴訟法第二百七十三條之一第一項、第二百
九十九條第一項前段，毒品危害防制條例第十條第一項、第二項
、第十八條第一項前段，刑法第十一條前段、第五十五條、第四
十七條第一項，判決如主文。
本案經檢察官陳建佑到庭執行職務。
中    華    民    國    99    年    5     月    17    日
                  刑事第二庭          法  官  吳芙如
以上正本證明與原本無異。
如不服本判決應於收受判決後10日內向本院提出上訴書狀，並應
敘述具體理由；其未敘述上訴理由者，應於上訴期間屆滿後20日
內向本院補提理由書狀( 均須按他造當事人之人數附繕本) 「切
勿逕送上級法院」。
中    華    民    國    99    年    5     月    17    日
                                      書記官  林明俊
附錄本案論罪科刑法條全文：
毒品危害防制條例第10條
施用第一級毒品者，處 6 月以上 5 年以下有期徒刑。
施用第二級毒品者，處 3 年以下有期徒刑。

司法院資訊處製作；財團法人民間司法改革基金會備份。
